# 【求助】商誉问题，是否事务所做错了？

提问人：wx_63d775d1f071 时间：2023-05-30 23:35:45
求教啊，题干很简单
A持有B 80%，这时，B并购C 90%，产生商誉 100 。那么在A的合并报表里，这商誉也是 100 ，还是100*80%如果是 100 ，很多事务所都这么做，我最早也么理解的
如果是100*80%，即A合并层面商誉与少数股东权益对冲。我也理解，因为我们国家合并报表是实体理论，但是商誉是母公司理论，即商誉要体现为部分商誉。
究竟哪一个对的呢？还是都可以

回答人：chenyiwei
商誉也是被收购方的一项资产，站在A的合并角度，也是A集团收购了C的90%股权，所以A合并报表层面的商誉和B合并报表层面的商誉金额相同，也是 100 。

提问人：wx_63d775d1f071 时间：2023-06-02 23:15:29
谢谢陈版，我也觉得是 100 。
但有争议的问题好像在这里，我们国家合并报表是实体理论+母公司理论，为什么这么说呢，因为我们要体现少数股东权益，但是商誉又只体现部分商誉（归属于母公司的商誉），而不是完全商誉。所以，按照只体现部分商誉的原则，一些人认为是应该乘以持股比例的，这种处理观点有合并报表专著支持，如《合并财务报表》 (邱创，中国人民大学出版社)105页到 106 页例题。
可是目前很多事务所又不是乘以比例的，所以我觉得这是目前准则中的空白部分

回答人：chenyiwei
这里的“母公司持股比例”实际上是直接持股比例，并不追溯到最终控制方的享有权益比例。